【裁判字號】    97,簡抗,7
【裁判日期】    970425
【裁判案由】    給付租金等
【裁判全文】
臺灣板橋地方法院民事判決               97年度簡抗字第7號
抗  告  人  豐園建設股份有限公司
                        樓
法定代理人  丙○○
相  對  人  台灣安黛麗國際有限公司
法定代理人  乙○○
                        雅居9.
相  對  人  甲○○
上列抗告人因與相對人台灣安黛麗國際有限公司、甲○○間請求
給付租金等事件，對於中華民國97年2月2日本院三重簡易庭裁定
（96年度重簡字第9318號），提起抗告，本院裁定如下：
    主  文
抗告駁回。
抗告費用由抗告人負擔。
    理  由
一、抗告意旨略以：抗告人起訴請求之訴訟標的為請求給付租金
    等176,500元及違約金1,745,201元，依據民事訴訟法第77條
    之2之規定，係以一訴附帶請求違約金，違約金部分之金額
    不併入計算訴訟標的價額，抗告人上訴之訴訟標的價額176,
    500元，應僅徵裁判費為2,648元，原審裁定誤將之合併計算
    ，自非適法，應予廢棄云云。
二、按以一訴「附帶請求」其孳息、損害賠償、違約金或費用者
    ，不併算其訴訟標的價額，固為民事訴訟法第77條之2第2項
    所明定，惟如非「附帶請求」其孳息、損害賠償、違約金或
    費用者，自無適用上開規定之餘地（最高法院96年度台抗字
    第677號裁定意旨可參）。民事訴訟法第77條之2第2項所定
    ，以一訴附帶請求其孳息、損害賠償、違約金或費用者，不
    併算其價額。必原告於主請求外，「附帶」為孳息、損害賠
    償、違約金或費用等之請求時，始有適用之餘地，若依原告
    之聲明及所陳述之事實，關於孳息、損害賠償、違約金或費
    用之請求，並非「附帶」於主請求而請求者，仍應依同條第
    一項前段規定，合併計算其訴訟標的價額（最高法院96年度
    台聲字第17號裁定意旨參照）。經查，抗告人依據契約及連
    帶保證之法律關係，依序依據契約第7條、第8條第1項、第2
    項、第4項、第5項、第14條第1項、第3項之約定請求相對人
    連帶給付包底抽成租金149,453元、裝潢補助費34,729元、
    管理費8,306元、收銀機租金1,575元、信用卡手續費64元、
    違約金1,745,201元，並扣除退回代收款9,537元，合計請求
    1,929,791元，有抗告人之起訴狀可按。揆之前開判決意旨
    ，抗告人係基於契約關係，合併請求前開各項金額，其違約
    金請求乃基於提前終止租約所生，並非因租金及各項費用本
    身遲延所生之違約金附帶請求，均為分別、獨立之訴，並無
    先後、主從或附帶請求之分等情，並無適用民事訴訟法第77
    條之2 之規定不併算其價額之餘地，自應合併計算之訴訟標
    的價額。抗告人起訴請求相對人應連帶給付1,929,791 元及
    其法定遲延利息，原審判決相對人應連帶給付8,090 元及其
    法定遲延利息，並駁回抗告人其餘之訴，抗告人於法定期間
    內聲明上訴，求為廢棄原判決，抗告人之上訴利益應為
    1,921,701 元（計算式：1,929,791-8,090=1 ,921,701），
    原裁定核定上訴之訴訟標的價額為1,921,701 元，應徵上訴
    之裁判費為30,160元，並無違誤。抗告論旨執此指摘原裁定
    不當，求予廢棄，為無理由，應予駁回，
三、據上論結，本件抗告為無理由，依民事訴訟法第436條之1第
    3項、第495條之1第1項、第449條第1項、第95條、第78條，
    裁定如主文。
中    華    民    國    97    年    4     月    25    日
                    民事第三庭  審判長法  官  朱耀平
                                      法  官  許月珍
                                      法  官  徐玉玲
本件正本係照原本作成。
不得再抗告。
中    華    民    國    97    年    4     月    25    日
                                      書記官  翁子婷


司法院資訊處製作；財團法人民間司法改革基金會備份。
